# 请教陈版主：关于原材料是否可以直接计入成本的问题

提问人：宁移白首 时间：2022-08-17 10:35:55
业务背景：A公司主营首饰工艺制品，购进的原材料种类多而且价值少，由于此前企业的成本核算不规范导致缺少进销存数据，每月盘点数据也没有，根据销售商品推算材料耗用也推算不出来，目前A公司将购进的原材料直接计入成本。
项目组对A公司出具经营情况审计报告，对于A公司这情况是否可以接受而在报告中说明，或者是否有其他可以核算成本的方法？

回答人：chenyiwei
对于此类会计基础工作严重不规范的被审计单位，除非期末存货小到可以忽略不计，否则将材料购入时直接计入成本的做法必然与实际的应有结果差异很大。
如果是专项审计，则应与委托方充分沟通，说明所遇到的问题，并询问委托方的信息需求，考虑能否基于该特定委托方的信息需求，而在当前的专项审计中接受特殊编制基础财务报表，并对该报告及其后附财务报表的用途、分发范围等加以严格限制。
如果委托方不接受简化处理方法的，则应根据该被审计单位的业务特点并考虑其会计基础工作的现状，考虑有无其他可替代的数据来源可获得相对充分、适当的审计证据，在谨慎考虑风险的前提下，考虑是否承接该业务，以及（如果承接）对审计意见的可能影响。